【裁判字號】    89,易,1050
【裁判日期】    890523
【裁判案由】    賭博
【裁判全文】
臺灣板橋地方法院刑事判決                        八十九年度易字第一五號
    公  訴  人  臺灣板橋地方法院檢察署檢察官
    被      告  戊○○
右列被告因賭博案件，經檢察官提起公訴（八十九年度偵字第三八四五號），本院判
決如左：
    主  文
戊○○共同以賭博為常業，處有期徒刑陸月，如易科罰金以佰元折算壹日。扣案如
附表一、二所示之物均沒收。
    事  實
一、戊○○係臺北縣新莊市○○街十六號「金鈴便利商店」之負責人，竟意圖營利，
    於下列期間，在上址公眾得出入之便利商店內，擺設電動賭博機具，供不特定人
    把玩，與之賭博財物，賴此賺取賭金營生，以之為常業，為警先後查獲：
    （一）自民國八十九年二月四日起，在上址便利商店內，擺設電動賭博機具「小
          瑪琍」一台、「水果盤」二台，共三台（均含ＩＣ板，共三塊），由賭客
          投幣開分押注，每新台幣（下同）十元，以一比五之比例開五十分，如押
          中則依所押注分數不等倍數得分，未押中則所押分數由機具消失，若不把
          玩，按退幣鈕即以其機台上之積分，按開分比例洗分退幣之方式，與不特
          定人賭博財物，嗣於同年月九日下午六時三十分許（聲請書意旨誤認為下
          午六時許），適有賭客吳梓揮（所涉賭博犯行，由本院以八十九年度易字
          第一三四六號另案審理中）在上址便利商店把玩上開電動賭博機具押注賭
          博之際，為警當場查獲，並扣得如附表一所示賭資及電動賭博機具（此部
          分犯罪事實，另經檢察官向本院聲請簡易判決處刑，由本院以八十九年度
          易字第一三四六號另案審理中）。
    （二）旋又自上開八十九年二月九日為警查獲後起，復在上址便利商店內，擺設
          電動賭博機具「七七七連線彈珠台」七台、「動物奇觀」三台、「鑽石列
          車」三台、「小瑪琍」一台，合計共十四台（均含ＩＣ板，共十四塊），
          由賭客以十元兌換代幣一枚，將代幣投入以一比十之比例開一百分，在機
          台上押分下注，如押中則依所押注分數不等倍數得分，未押中則所押分數
          由機具消失，若不把玩，則以其機台上之積分，按與開分相同之比例洗分
          兌換現金之方式，與不特定之賭客賭博財物，並基於共同之犯意聯絡，自
          八十九年二月九日起，僱用店員甲○○（所涉共同常業賭博犯行，業經本
          院先行審結，判處有期徒刑三月在案）在上址便利商店內兼任為賭客兌換
          現金及代幣之工作，共同以上開擺設之電動賭博機具，與不特定之賭客賭
          博財物，以之為常業。嗣於同年月十六日上午十一時五分許（起訴書誤為
          十一時許），適有賭客己○○、丁○○、丙○○、乙○○（所涉賭博犯行
          ，業經本院先行審結，各判處罰金在案）在上址便利商店把玩上開電動賭
          博機具押注賭博之際，為警當場查獲，並扣得如附表二所示賭資、代幣及
          電動賭博機具。
二、案經臺北縣警察局新莊分局報請臺灣板橋地方法院檢察署檢察官偵查起訴。
    理  由
一、按檢察官就犯罪事實一部起訴，其效力及於全部，刑事訴訟法第二百六十七條定
    有明文；且參諸同法三百零三條第二款規定意旨，已經提起公訴或自訴之案件，
    在同一法院不得重行起訴。查本件被告所犯右揭常業賭博之犯罪事實，係實質一
    罪，雖其一部分經檢察官提起本件公訴，另一部分則經檢察官另向本院聲請簡易
    判決處刑（八十九年度偵字第三四一○號），然依首揭規定說明，本院依審判不
    可分原則，自應就右揭全部犯罪事實併予審理，檢察官就其中一部分，另案再行
    聲請簡易判決處刑（此聲請依法與起訴有同一效力），容有未洽，爰併予審判之
    ，合先敘明。
二、訊據被告戊○○對於右揭時地擺設賭博性電動機具賭博財物之犯罪事實供承不諱
    ，核與同案被告甲○○、賭客丁○○、己○○、乙○○、吳梓揮分別與警訊、本
    院調查時供述情節相符，並有當場扣得如附表一、二所示之電動賭博機具、代幣
    及賭資可資佐證。被告雖另辯稱：因生意不好，只是兼差擺設供人把玩，並無常
    業之犯意云云，惟查，觀諸戊○○在上址便利商店內，擺設供人把玩賭博之電動
    賭博機具，前後合計共達十七台之多，且於前次查獲後，旋即擺設更多之電動賭
    博機具供人把玩，其後更僱用甲○○看店外，並同時負責為賭客兌換代幣、金錢
    之工作，其二人共同賴此賺取賭金營生，以之為常業之情甚明。是本件事證明確
    ，被告戊○○常業賭博犯行堪以認定。
二、核被告戊○○所為，係犯刑法二百六十七條之常業賭博罪。其與僱用之店員甲○
    ○間，有犯意聯絡及行為分擔，為共同正犯。公訴意旨雖未敘及被告於八十九年
    二月四日起至同年月九日查獲止所犯常業賭博部分之犯罪事實（另經檢察官聲請
    簡易判決處刑），惟此部分與其被起訴部分，有常業犯之實質上一罪關係，為起
    訴效力所及，本院自得併與審究，附此敘明。爰審酌被告之素行、犯罪之動機、
    目的、手段、所生之危害及犯後態度等一切情狀，量處如主文所示之刑，並諭知
    易科罰金之折算標準。扣案之如附表一、二所示之賭資、代幣、電動賭博機具（
    含ＩＣ板），均係當場賭博之器具與在賭檯或兌換籌碼處之財物，不問屬於犯人
    與否，均應依法沒收，爰併予依法宣告沒收。
據上論斷，應依刑事訴訟法第二百九十九條第一項前段，刑法第二十八條、第二百六
十七條、第二百六十六條第二項、第四十一條，罰金罰鍰提高標準條例第一條前段、
第二條，判決如主文。
本案經檢察官賴惠慈到庭執行職務
中      華      民      國    八十九    年      五      月    二十三    日
                                     臺灣板橋地方法院刑事第六庭
                                         法  官  彭  全  曄
右正本證明與原本無異
如不服本判決應於送達後十日內向本院提出上訴狀
                                         書記官  梁  宜  庭
中    華    民    國      八十九      年       五       月    三十      日
附錄本案論罪科刑法條全文：
刑法第二百六十六條
  在公共場所或公眾得出入之場所賭博財物者，處一千元以下罰金。但以供人暫時娛
樂之物為賭者，不在此限。
  當場賭博之器具與在賭檯或兌換籌碼處之財物，不問屬於犯人與否，沒收之。
刑法第二百六十七條
  以賭博為常業者，處二年以下有期徒刑，得併科一千元以下罰金。
附表一：
 ┌────┬─────────┬──────────────────┐
 │編  號  │ 名       稱      │  數                          量    │
 ├────┼─────────┼──────────────────┤
 │   一   │賭資              │  新臺幣一千零五十元                │
 ├────┼─────────┼──────────────────┤
 │   二   │電動賭博機具      │  「小瑪琍」一台                    │
 │        │（均含ＩＣ板）    │  「水果盤」二台                    │
 │        │                  │合計共三台（共含ＩＣ板三塊）        │
 └────┴─────────┴──────────────────┘
附表二：
 ┌────┬─────────┬──────────────────┐
 │編  號  │ 名       稱      │  數                          量    │
 ├────┼─────────┼──────────────────┤
 │   一   │賭資              │  新臺幣一千元                      │
 ├────┼─────────┼──────────────────┤
 │   二   │代幣              │  五三○枚                          │
 ├────┼─────────┼──────────────────┤
 │   三   │電動賭博機具      │  「七七七連線彈珠台」七台         │
 │        │（均含ＩＣ板）    │  「動物奇觀」三台                  │
 │        │                  │  「鑽石列車」三台                  │
 │        │                  │  「小瑪琍」一台                    │
 │        │                  │合計共十四台（共含ＩＣ板十四塊）    │
 └────┴─────────┴──────────────────┘


司法院資訊處製作；財團法人民間司法改革基金會備份。
